臺灣高等法院刑事判決　　　　　　　　94年度上訴字第1957號
上　訴　人
即　被　告　丙○○
　　　　　　　　　　（現另案於臺灣臺北看守所執行）
選任辯護人　巫宗翰律師
上列上訴人因毒品危害防制條例案件，不服臺灣桃園地方法院93
年度訴字第1961號，中華民國94年4月12日第一審判決（起訴案
號：臺灣桃園地方法院檢察署93年度偵字第16312號），提起上
訴，本院判決如下：
    主  文
上訴駁回。
    事  實
一、丙○○前因違反麻醉藥品管理條例及藥事法案件，並觸犯竊
    盜罪 ，經本院以84年度上訴字第4244號分別判處有期徒刑6
    月、1年6月與8月，並定應執行刑為2年6月 ，且經最高法院
    以86年度台上字第176號判決駁回上訴確定。 其又因違反麻
    醉藥品管理條例及槍砲彈藥刀械管制條例案件，分別經台灣
    桃園地方法院以85年度易字第3045號判處有期徒刑8月、6月
    ，且定應執行刑為1年確定。 其復因違反麻醉藥品管理條例
    案件，經原審法院以85年度易字第5462號判處有期徒刑10月
    ，並經本院以86年度上易字第2215號駁回上訴確定。其於民
    國86年2月24日入監接續執行上述等罪後， 期間曾經假釋後
    又被撤銷假釋，再度入監執行殘刑， 而於91年2月28日縮短
    刑期執行完畢。其仍不知警惕，明知安非他命為我國毒品危
    害防制條例所管制之第二級毒品，不得非法販賣，竟基於販
    賣毒品以牟取利潤之概括犯意，連續為下列販賣毒品行為：
  (一)自93年9 月下旬某日起至93年10月8 日止，除首次係甲○○
    先透過真實姓名年籍不詳綽號「親親」之友人之介紹，欲以
    新台幣（下同）1千元之價格 ，向丙○○購買第二級毒品安
    非他命1小包，經丙○○應允後 ，丙○○即在其住處附近之
    「永平工商」交付安非他命給甲○○外，日後甲○○即自行
    以其使用之0000000000號行動電話，撥打丙○○使用之0000
    000000號行動電話與之聯絡，並以每次1千元購買1小包安非
    他命之代價，再向丙○○購買2次 ，且均約在丙○○位於桃
    園縣楊梅鎮○○路219巷3號住處旁邊之219巷巷口交貨 。又
    於93年10月12日下午4時許 ，甲○○復使用上述行動電話撥
    打給丙○○，表示欲購買安非他命，經丙○○向其表示要晚
    點再看看而未立即答應後，丙○○即基於意圖營利而購入第
    二級毒品安非他命以販賣之犯意，於同日下午5時許 ，至桃
    園縣楊梅火車站前，以1萬8千元之代價，向真實姓名年籍不
    詳之人購得第二級毒品安非他命1包（ 驗餘含袋毛重17.352
    公克），準備販賣給他人，嗣於駕車返回其住處時為警查獲
    ，並當場在丙○○駕駛之0166—FU汽車內扣得第二級毒品安
    非他命1包（查獲時因外包裝有損壞 ，警方遂另行將安非他
    命包裝成2包），並發現搭配0000000000號門號SIM卡之行動
    電話1支 ，其內並有甲○○於當日表示欲購買安非他命所留
    之簡訊。 嗣甲○○於同日晚上7時許，駕車至丙○○住處前
    之空地欲詢問其有無安非他命可供買受時，亦為警當場查獲
    。
  (二)自93年9月間某日起至93年10月5日止，除首次係曾盛松先透
    過真實姓名年籍不詳綽號「阿新」之友人代為聯繫，向丙○○購買第二級毒品安非他命1小包外 ，日後曾盛松即自行以
    其使用之0000000000號行動電話，撥打丙○○使用之000000
    0000號行動電話與之聯絡，連同「阿新」代為聯絡之該次，
    總計先後共買過4次安非他命。 其中3次係以1千元之代價購
    買毛重約0.5至0.8公克之安非他命，另外1次則係以2千元之
    代價購買安非他命1包。 上述4次交易中有2次係在桃園縣楊
    梅鎮之埔心火車站前交付安非他命 ，另外2次則係在離丙○○前述住處旁邊之219巷巷口約20公尺處交貨。 又於93年10
    月12日下午5時許，丙○○至桃園縣楊梅火車站前 ，以1萬8
    千元之代價，向真實姓名年籍不詳之人購得第二級毒品安非
    他命1包（驗餘含袋毛重17.352公克） ，準備販賣給他人之
    後，在尚未返回其住處之前，即接到曾盛松以0000000000號
    行動電話撥打之電話，表示欲購買安非他命，丙○○向其表
    示他人在外面要晚點再看看後，丙○○隨即於駕車返回其住
    處時為警查獲。而曾盛松則於同日晚上7時許 ，駕車至丙○○住處前之空地欲詢問其有無安非他命可供買受時，亦為警
    當場查獲。
  (三)丙○○於93年10月10日，在其前述住處樓下 ，以1千元之代
    價，販賣第二級毒品安非他命予乙○○1次。 嗣於93年10月
    12日晚上7時許 ，乙○○行至丙○○住處前之空地欲找丙○○時，亦為警當場查獲。
二、案經桃園縣政府警察局平鎮分局移送臺灣桃園地方法院檢署
    檢察官偵查起訴。
    理  由
一、按被告以外之人於審判外之言詞或書面陳述除法律有規定者
    外，不得作為證據，固為刑事訴訟法第159條第1項所明定；
    但被告以外之人於審判中有所在不明而無法傳喚或傳喚不到
    之情形，其於司法警察調查中所為之陳述，經證明具有可信
    之特別情況，且為證明犯罪事實之存否所必要者，例外得為
    證據，亦為同法第159條之3第3款所明定 。本案證人乙○○
    於警詢中陳述其向被告丙○○購買安非他命之經過後，嗣於
    原審審理時分別傳、拘未到，有進行單、點名單、送達回證
    及拘票報告書各1份附卷為憑。 又證人即原審委請拘提乙○○之警員干銀雄已到庭證述：乙○○之家屬說乙○○很少回
    家，也聯絡不上乙○○，故無法拘提到等語（ 原審卷第199
    頁），足見乙○○於原審審判中確有所在不明而無法傳喚且
    傳喚不到之情形。再為乙○○製作警詢筆錄之警員干銀雄復
    於原審到庭證稱：乙○○之警詢筆錄是我記載的，製作筆錄
    之情形是1個人訊問（即另1員警黃子龍），1個人製作 ，連
    同受訊問人3個在一起，在電腦前面問。（問： 乙○○在製
    作筆錄的當時精神狀況如何？）查獲當天是夜間，乙○○晚
    上不接受訊問，是睡飽也吃飽後早上再接受訊問，所以精神
    不錯。（問：製作筆錄過程中，你或黃子龍有無向乙○○提
    到過任何利益交換的問題？）沒有。不可能。製作筆錄過程
    中有全程錄音。製作筆錄過程亦無對乙○○施以強暴脅迫等
    違法方式等語明確（見原審卷第201至203頁）；又參酌乙○○確實於93年12月22日晚上10時30分許，表明不願在夜間接
    受詢問，迄翌日上午11時許，才製作第2次警詢筆錄，有2分
    警詢筆錄在卷可查，由此可見乙○○確實是在精神狀況良好
    且未遭受利誘、強暴、脅迫等外力干擾或壓制其心理之情形
    下接受警方之詢問，故乙○○於警詢中之陳述實具有可信之
    特別情況；且乙○○之陳述涉及被告是否有販賣安非他命之
    事實，自為證明本案犯罪事實之存否所必要者，合有證據能
    力而得採為本案之證據，首應敘明。
二、訊據上訴人即被告丙○○對於上揭0000000000、0000000000
    號行動電話係其在使用，原審認定其交付毒品予甲○○、曾
    盛松、乙○○之次數是正確及被查扣之第二級毒品安非他命
    （含袋毛重17.325公克）為其所有等事實固供承不諱，惟矢
    口否認有何販賣第二級毒品之犯行，辯稱：甲○○、曾盛松
    、乙○○叫伊幫他們去拿毒品，伊只是幫他們調貨，伊沒有
    賺取他們的錢云云。經查：
  (一)上開0000000000門號手機自93年8月1日起至案發時之93年10
    月12日止，通聯紀錄中顯現絕大多數之收發訊號基地台位置
    ，係在桃園縣楊梅鎮○○里○○街80號8樓 ，此有上開期間
    之通聯紀錄1份附卷可參（見外放證物 ）。再上開行動電話
    號碼係屬和信電訊股份有限公司之門號，該公司設於桃園縣
    楊梅鎮○○里○○街80號8樓之基地台 ，其收發訊號之範圍
    包括被告住處之桃園縣楊梅鎮○○路219巷3號，此有該公司
    94年3月10日和信（業服）字第094000362號函及原審電話紀
    錄各1份附卷可稽（見原審卷第192至195頁 ）。又警方認為
    上開手機係屬被告所有之財物，而於查獲翌日將手機發還被
    告，業據證人即查獲警員干銀雄到庭證述明確（見原審卷第
    199頁）。依上 ，足徵被告於本院供認上開0000000000門號
    手機係其在使用乙節，堪認為真。
  (二)證人甲○○確有於前述時、地，分別透過友人「親親」，或
    其本人以0000000000號行動電話，撥打被告使用之00000000
    00號行動電話，以1千元之價格 ，向被告購買第二級毒品安
    非他命3次。嗣於93年10月12日下午4時許，甲○○復使用上
    述行動電話撥打給被告，表示欲購買安非他命，被告向其表
    示要晚點再看看，待甲○○於同日晚上7時許 ，駕車至被告
    住處前之空地欲詢問其有無安非他命可供買受時，遂為警當
    場查獲等情，業據證人甲○○於警詢（見偵查卷第19至20頁
    ）、偵查（見偵查卷第56頁、95至96頁）及原審審理時（見
    原審卷第175至189頁）分別證述明確。再依上述0000000000
    號行動電話之通聯紀錄顯示：上開門號與甲○○使用之0000
    000000號行動電話，分別在93年9月30日有2通通話紀錄、同
    年10月1日有3通通話紀錄、10月3日有2通通話紀錄、同年10
    月5日有3通通話紀錄、同年10月8日有1次通話紀錄、同年10
    月11日又有1次通話紀錄，可見甲○○確實在去年中秋節（
    經查為93年9月28日）後，與被告有頻繁之電話聯絡 ；又參
    酌甲○○於93年10月12日下午4時許留給被告之2通簡訊，確
    實係以「小梅」之代號向被告陳稱：「可以嗎？拜託啦！」
    、「阿新：我小梅可以欠1張15號還你好嗎？」等語，有自0
    000000000號手機之通話紀錄及簡訊內容所翻拍之照片3張存
    卷可參（見偵查卷第35、37、38頁），而上開通話對象之綽
    號，分別與甲○○及被告之姓名相符，且通話內容亦與買賣
    毒品之情節吻合，由此足徵證人甲○○於原審證稱：其確定
    至少向被告拿過3次安非他命，每次都是1千元，以及被告於
    本院供認確有交付安非他命予甲○○，交付之次數如原審認
    定之次數（即3次）等情為真。
  (三)證人曾盛松確有於前述時、地，分別透過友人「阿新」代為
    聯繫，或其本人以0000000000號行動電話，撥打被告使用之
    0000000000號行動電話，以1千元之價格，向被告購買毛重
    0.5至0.8公克之安非他命3次，另曾以2千元之價格向被告購
    買安非他命1次。嗣於93年10月12日下午6時許，曾盛松復使
    用上述行動電話撥打給被告，表示欲購買安非他命，被告向
    其表示要晚點再看看，待曾盛松於同日晚上7時許，駕車至
    被告住處前之空地欲詢問其有無安非他命可供買受時，遂為
    警當場查獲等情，業據證人曾盛松於原審審理時到庭證稱：
    警察抓我的那天，我帶的行動電話號碼是0000000000號，「
    問：（提示0000000000於93年10月12日下午6點41分之通聯
    紀錄）你打給誰？」我朋友跟我介紹說那邊可能有安非他命
    ，電話是我跟我朋友一起打的。「問：（提示0000000000
    與0000000000自8月份之後的通聯紀錄）據通聯紀錄顯示，
    你自93年9月份開始到93年10月12日為止，與0000000000這
    支電話的通話紀錄達到12次？」我有打過這通電話聯絡要拿
    安非他命。我們約好地方，地點就在永平路上往永平工商的
    路上，是在過路口後大約20公尺，這個路口就是當天我被抓
    所彎進去的路口。外號叫「阿新」的人就是介紹我聯絡這個
    電話有東西可以拿的人。（93年10月12日）當天到了這個地
    點之後，就是準備要去拿毒品。平日都會約在永平路往永平
    工商的方向經過上開路口約20公尺的地方，這是對方要求的
    。一共買過5次，4次是1千元，1次2千元。這5次有包括被抓
    的那1次。在埔心火車站交易過2次，其他幾次都是在過這個
    路口往前20公尺處。第一次交易的時候，是我朋友幫我打的
    ，最早交易的1次是9月份。我大概知道對方是住在巷子裡面
    ，因為他常跟我約在那裡，然後我看到他的時候，他是走路
    出來的。巷子裡面最近的住家就是219巷巷子轉角那裡有一
    家。我買1千元的量大約毛重0.5到0.8公克，2千元我沒有秤
    我不知道等語（見原審卷第104至114頁），並參諸被告於本
    院供認確有交付安非他命予曾盛松，交付之次數如原審認定
    之次數（即4次）等語，足徵證人曾盛松於原審所供其購買
    安非他命之對象為「阿義」，該「阿義」應即係本件之被告
    。又曾盛松使用之00000000 00行動電話，自93年9月份開始
    到93年10月12日為止，與被告使用之0000000000號行動電話
    通話之次數高達12次，有通聯紀錄1份附卷可參，由此益見
    曾盛松於原審審理時證稱：自93年9月份開始，至93年10月
    12日為警查獲時止，共向「阿義」買得安非他命4次，其中3
    次是1千元，只有1次是2千元等語，即係指曾盛松向被告買
    得安非他命之正確時間、次數與金額無誤。
  (四)證人乙○○於93年10月10日 ，曾在被告之住處樓下，以1千
    元之代價 ，向被告買受第二級毒品安非他命1次乙節，業據
    乙○○於警詢中陳述： 我曾於93年10月10日向丙○○買過1
    次毒品，在他樓下交易，交易金額1千元等語明確（ 偵查卷
    第27頁背面）。參酌乙○○所述之買賣毒品地點、金額，分
    別與甲○○、曾盛松證述之情節大致相符，且被告於本院亦
    供認確有交付安非他命予乙○○，足見乙○○於警詢中所言
    非虛。至於乙○○固於偵查中陳稱：不認識被告，是因為警
    察說要修理我們（才在警詢中說有向被告買過毒品），但是
    警察沒有修理我們，我只是經過該處被臨檢云云。然甲○○
    於原審審理時，並未提及警察有以強暴脅迫等不正方式違法
    取供之情形；而曾盛松亦不曾受到違法取供之對待，且干銀
    雄於原審亦到庭證述絕無違法取供之情形，可見乙○○於偵
    查中陳稱警察有脅迫要修理他們云云，已不足採。又乙○○
    既稱警方後來並未修理他，則乙○○並未受到何等不利之對
    待，又豈有迫於壓力隨意誣指不認識之被告涉有販賣毒品此
    等重罪之可能？可見乙○○於偵查中改稱不認識被告，從未
    向被告買過毒品云云，均屬事後迴護被告之詞，不足採信。
  (五)被告於93年10月12日下午4時7分許 、4時30分許分別接獲甲○○之簡訊 ，表示欲用賒欠之方式向被告購買1千元之安非
    他命；嗣於同日下午5時24分許 ，甲○○又撥打電話給被告
    表明上述購買意思，經被告回覆以：晚點再看看後；被告旋
    於同日下午5時51分許到達楊梅火車站，向不知名之人士以1
    萬8千元之價格購得安非他命。 被告購得上開安非他命後，
    曾盛松復於同日下午6時41分許撥打電話給被告 ，表示欲購
    買安非他命，經被告表示人在外面，晚點再看看後，被告乃
    於同日晚上約7時返回住處等情 ，迭據被告及證人甲○○、
    曾盛松供述在卷。又被告返回住處時當場為警查獲，警方並
    在被告駕駛之汽車中央扶手下方查獲被告所有之不明藥物 1
    包，業據干銀雄於原審證述明確 ，並有查獲照片4張附卷可
    參（原審卷第97頁、偵查卷第33至34頁）。而上開不明藥物
    經檢驗結果，確為第二級毒品安非他命，實秤毛重17.479公
    克，驗餘毛重為17.352公克（含塑膠袋2只）乙節 ，亦有行
    政院衛生署管制藥品管理局94年1月17 日函暨所附管檢字第
    0930012512號檢驗成績書1份存卷可佐（ 原審卷第91至92頁
    ）， 足見被告確有於93年10月12日下午5時許至楊梅火車站
    購買上開安非他命之事實。又被告外出購買安非他命前，接
    獲甲○○表示欲購買安非他命之電話，即向甲○○表示晚點
    再看看，顯見被告並無拒絕甲○○之意思，僅表示現在手上
    並無毒品或不方便，以致未能立時答應，希望甲○○晚點再
    聯絡看看；再參酌被告隨即出門購買安非他命，且被告一次
    購買之重量高達17點多公克，與一般人單純供己施用時，一
    次頂多購買零點幾公克 、價格約500或1000元左右之安非他
    命，情形顯然不同。 復佐以曾盛松於同日晚上6時許打電話
    向被告表示欲購買安非他命時，被告亦未拒絕曾盛松之邀約
    ，僅表示其尚未返家，晚點再聯絡看看等情，顯見被告至楊
    梅火車站購買安非他命之時，確實有將其購得之安非他命販
    賣給甲○○或他人以牟利之意圖，僅係其尚未與各該買受人
    談妥確切之金額與數量而已。況被告攜帶上開安非他命返家
    後，甲○○、曾盛松與乙○○3人 ，果然陸續抵達被告住處
    前方之空地，準備要向被告購買安非他命，由此益見被告確
    係基於轉售毒品給他人以營利之意圖，方至楊梅火車站購入
    上開安非他命，應可確定。
  (六)按甲○○、曾盛松與乙○○等人，雖無法明確陳述其等每次
    向被告購買安非他命之正確數量，而被告亦未坦白供稱其販
    賣安非他命予上述3人之正確數量與購入價格 ，故本院無從
    得知被告實際販入與售出安非他命之正確價格。惟查毒品安
    非他命之價值高昂，且毒品買賣係屬非法交易，政府一向查
    禁森嚴，予以重罰而無寬貸之餘地，是毒品之買賣恆以隱密
    之方式為之，並無公定之價格及數量，且買賣之價量並可能
    依雙方關係之深淺、彼此之資力厚薄、供需情況、查緝是否
    嚴緊、來源是否充裕等情而有所不同，非可一概而論。故買
    賣之數量及價額，除非買賣雙方俱供認明確，委難察得實情
    ；惟衡諸常情，倘非有利可圖，或係至親好友間外，一般人
    實無平白甘冒被處重罰之高度風險而轉讓毒品。再參酌被告
    於93年10月12日當天，係以1萬8千元之價格購入毛重17.479
    公克之安非他命，平均每公克之販入價格約為1029.8元；而
    曾盛松證述其若以1千元之價格 ，可向被告購得之安非他命
    數量約為0.5至0.8公克，可見被告出售安非他命之價格約為
    每公克2千至1250元之間 ，是被告出售安非他命予他人之平
    均價格，既較其此次買入安非他命之平均價格為高，益見被
    告顯係在轉售安非他命之際，從中賺取買賣差價以牟利，至
    為灼然。足見被告上揭所辯其只是幫他們調貨，沒有賺取他
    們的錢云云，顯係避重就輕之詞，不足採信。綜上所述，本
    件事證明確，被告連續販賣第二級毒品安非他命之犯行堪以
    認定，自應依法論科。
三、按販賣毒品罪，並不以販入之後復行賣出為構成要件，即以
    營利為目的將毒品購入或賣出，有一於此，其犯罪即已成立
    。故被告先後販賣安非他命給甲○○、曾盛松與乙○○之行
    為，固屬販買毒品行為無疑；又其另於93年10月12日基於營
    利之意圖，在楊梅火車站前購入安非他命，準備日後販賣給
    甲○○或他人之行為，縱使尚未將安非他命賣出，亦已成立
    販賣毒品之罪行。核被告所為 ，係犯毒品危害防制條例第4
    條第2項之販賣第二級毒品罪。 被告販賣毒品前後，持有為
    供販賣之毒品之低度行為，應為嗣後販賣毒品之高度行為所
    吸收，不另論罪。 被告先後8次售出安非他命給甲○○、曾
    盛松、乙○○3人之行為 ，以及為圖轉售以營利而購入安非
    他命之行為，均係在緊接之時間內，以相同之方法，觸犯犯
    罪構成要件相同之罪，顯係基於概括犯意連續為之，應依刑
    法第56條之規定以一販賣第二級毒品罪論，並依法僅就法定
    刑有期徒刑及罰金部分加重其刑，至法定刑無期徒刑部分，
    依法則不得加重。再被告有如事實欄所載之犯罪科刑執行情
    形 ，有臺灣高等法院被告全國前案紀錄表1份附卷可查，被
    告於有期徒刑執行完畢後 ，5年內再犯本件有期徒刑以上之
    罪，為累犯，應依刑法第47條規定，加重其刑，並依法僅就
    法定刑有期徒刑及罰金部分遞加重之。至於公訴人就被告販
    賣安非他命予曾盛松之部分 ，雖僅起訴93年10月5日該次，
    惟其餘3次販賣予曾盛松及 93年10月12日該次為供轉售牟利
    而販入安非他命之犯行，與業已起訴並經本院論罪科刑之部
    分，既具有連續犯之裁判上一罪關係，本院自應併予審理。
    原審經詳查調查，以被告罪證明確，適用上揭規定，並爰審
    酌被告在將近1個月之時間內先後販賣毒品多次 ，明確之販
    賣對象共有3人，可見其販賣之次數頻繁 ，對象亦屬廣泛，
    足以嚴重危害我國社會治安，又其犯罪後一再飾詞狡辯，未
    見悔意，惟其犯罪所得僅止9千元 ，並非獲利豐厚等一切情
    狀，量處有期徒刑12年，並諭知被告為警查獲時所扣得之安
    非他命2包（原本僅有1包，查獲時因外包裝有損壞，警方遂
    另行將安非他命包裝成2包，驗餘含2只塑膠袋之毛重為17.
    352公克），驗餘之毒品自應依毒品危害防制條例第18條第1
    項前段之規定，沒收銷燬之；毒品之包裝塑膠袋2只 ，衡情
    難以與毒品完全析離，自應一併沒收銷燬之；被告販賣毒品
    所得之財物現金9千元，應依毒品危害防制條例第19條第1項
    之規定予以沒收，如全部或一部不能沒收時，應以其財產抵
    償之；併說明被告聯絡販賣毒品事宜所用之0000000000門號
    晶片卡，係電信公司所有出租予他人之物，並非被告所有之
    物，故不予沒收；又被告為警查獲時使用之手機1支 ，因被
    告否認為其所有之物，且一般人將手機（指硬體部分不包含
    門號）借予他人使用之情形，亦所在多有，並無確切證據足
    以證明該支手機確係被告所有之物，爰不予沒收；另被告為
    警查獲時被扣得之海洛因1包，因與本案無涉 ，亦不予沒收
    。核原審認事用法，並無不合，量刑亦屬允當。
四、公訴意旨另以：被告自93年8月間至同年9月下旬以前，基於
    意圖營利而販賣第二級毒品安非他命之犯意，經由甲○○撥
    打丙○○使用之0000000000號行動電話後，由丙○○以1次1
    千元至2千元之代價，每週販賣安非他命1次給甲○○，因認
    被告此部分亦涉有販賣第二級毒品安非他命之犯行云云。惟
    按犯罪事實應依證據認定之，無證據不得認定犯罪事實；又
    不能證明被告犯罪者，應諭知無罪之判決，刑事訴訟法第15
    4條第2項、第301條第1項分別定有明文。本件公訴人認定被
    告涉有上開犯行，係以甲○○在警、偵訊之陳述為其主要論
    據。訊據被告堅詞否認有上述販賣第二級毒品之犯行。經查
    ：甲○○固於警詢中陳稱： 為警查獲前2個月開始向被告買
    毒品，約向被告買6次； 惟其於偵查中複訊時已改稱：今年
    中秋節即8月間開始向被告購買安非他命3次；且於原審審理
    時亦證稱能確定之購買次數即為3次等語。 再參酌甲○○證
    稱其自82年左右就開始斷斷續續地施用第二級毒品，則迄本
    案被查獲時，甲○○施用第二級毒品之期間已長達10年，故
    甲○○就向何人購買幾次毒品之記憶，自難以絲毫不差的正
    確記憶。其次，甲○○於偵查中複訊及原審審理時，均一再
    強調確實有向被告購買安非他命，能確定的時間是在中秋節
    前後之1個月左右，且至少能確定向被告買過3次等語，依據
    罪疑唯輕之原則，自僅能就證人明確指述之部分，認定被告
    有此部分之罪嫌。又93年之中秋節應為93年9月28日 ，由此
    益見甲○○於警詢及偵查中初訊時之真意， 應係指自93年9
    月間開始向被告購買安非他命， 而非自93年8月間即開始向
    被告購買毒品。況甲○○於原審證稱，除第一次向被告購買
    時係透過友人「親親」介紹以外，其餘各次其均用00000000
    00號門號撥打給被告購買毒品，而依上開門號之通聯紀錄，
    甲○○自93年9月30日起方與被告有通話之紀錄存在 ，由此
    益見被告在93年9月下旬之前 ，並無販賣安非他命給甲○○
    之犯行。此外，本院復查無相關事證足以認定被告有於93年
    8月至同年9月下旬以前販賣第二級毒品給甲○○之犯行，本
    應為被告無罪之諭知。但公訴人既認被告此部分之行為，與
    前述業經本院論罪科刑之販賣毒品部分，有連續犯之裁判上
    一罪關係，是原審就此部分，不另為無罪之諭知，亦無不合
    。
五、被告上訴否認販賣安非他命犯行，並稱原審量太重云云，為
    無理由，應予駁回。
據上論斷，應依刑事訴訟法第368條，判決如主文。
本案經檢察官呂文忠到庭執行職務。
中　　華　　民　　國　　94　　年　　10　　月　　14　　日
　　　　　　　　　刑事第二十二庭審判長法　官  黃瑞華
　　　　　　　　　　　　　　　　　    法　官  蔡明宏
　　　　　　　 　 　　　　　　　　　　法　官  陳憲裕
以上正本證明與原本無異。
如不服本判決，應於收受送達後十日內向本院提出上訴書狀，其
未敘述上訴之理由者並得於提起上訴後十日內向本院補提理由書
（均須按他造當事人之人數附繕本）。
                                      書記官  劉育妃
中　　華　　民　　國　　94　　年　　10　　月　　17　　日
附錄：本案論罪科刑法條全文
毒品危害防制條例第4條：
製造、運輸、販賣第1級毒品者，處死刑或無期徒刑；處無期徒
刑者，得併科新臺幣一千萬元以下罰金。
製造、運輸、販賣第 2 級毒品者，處無期徒刑或七年以上有期徒
刑，得併科新臺幣七百萬元以下罰金。
製造、運輸、販賣第 3 級毒品者，處五年以上有期徒刑，得併科
新臺幣五百萬元以下罰金。
製造、運輸、販賣第 4 級毒品者，處三年以上十年以下有期徒刑
，得併科新臺幣三百萬元以下罰金。
製造、運輸、販賣專供製造或施用毒品之器具者，處一年以上七
年以下有期徒刑，得併科新臺幣一百萬元以下罰金。
前五項之未遂犯罰之。
